# IPO 企业，既生产同时施工企业的收入确认问题

提问人：山菜 萝 卜 时间：2022-11-26 11:23:53
请教陈版：
目前碰到一个IPO的项目，公司是做防水保温材料，同时负责施工。母公司A负责材料的生产及销售，子公司B负责工程施工。
现对公司业务模式，列举如下：
情况①
母公司A将生产的材料销售给子公司B，由子公司B与甲方签订包工包料合同，负责施工；根据业务实质及施工合同相关条款约定，子公司B施工项目收入按照时段法确认。
此处有疑问，即预计总成本主要包含两部分，材料及人工（材料占 7 成，人工费占 3 成），子公司材料全部采购于母公司，在计算预计总成本时，材料成本是按子公司的采购价格来确认还是按照母公司生产材料的实际成本来确认。若在子公司报表采用子公司向母公司的采购价格计算，在合并报表层面是否需要按照母公司预计生产成本进行调整。
情况②
母公司A、子公司B与甲方签订三方合同，由母公司A供材料，子公司B负责施工，母公司A、子公司B共同为整个工程项目质量负责，合同其他内容与情况①基本一致，合同中无甲方对材料部分的单独验收及货款支付条款，甲方仍按照整个工程项目的进度分别向母公司A、子公司B支付工程款。在此情况下，母公司A及子公司B该如何确认收入？
再次谢谢陈版主

回答人：chenyiwei
此问题可参考：《中审众环研究 2020 》之“问题2-1-8（合并范围内两公司承接同一项目不同部分的收入确认问题）”、“问题2-1-13（不同销售模式下带安装设备收入的确认时点）”。
情形 1 ：如果子公司为主要责任人，则其个别报表中的预计总成本中的材料成本按照其从母公司的采购价格计算；合并报表层面需还原到按母公司的实际生产成本计算。
情形 2 ：母子公司分别就其自身直接负责的部分，母公司确认材料销售收入；子公司确认“清包工”的劳务收入。合并报表中将两个合同合并，并基于合并口径调整收入确认。

提问人：山菜 萝 卜 时间：2022-11-29 18:41:35
陈版，不好意思再请教下，上述情况下，合并报表层面是需要按照母公司材料预计生产成本+子公司人工成本计算预计总投入，在确认收入时，按照母公司材料实际生产成本和子公司实际的劳务成本之和计算已投入部分吗？

回答人：chenyiwei
是，消除母子公司之间内部交易损益的影响。